臺灣新竹地方法院民事簡易判決
111年度竹東簡字第37號
原      告  陳淑珠  
被      告  鍾雲浩  

            魏凡力  
上列當事人間請求損害賠償事件，經原告提起刑事附帶民事訴訟
，由本院刑事庭裁定移送前來（110年度竹東簡附民字第6 號）
，本院於民國111 年9 月5 日辯論終結，判決如下：
    主      文
被告應連帶給付原告新臺幣壹拾伍萬玖仟玖佰伍拾貳元，及被告
鍾雲浩自民國一一○年八月十二日起、被告魏凡力自民國一一○年
八月七日起，均至清償日止，按週年利率百分之五計算之利息。
原告其餘之訴駁回。
訴訟費用新臺幣零元。
本判決原告勝訴部分得假執行。
原告其餘假執行之聲請駁回。
    事實及理由
壹、程序方面：
    本件被告魏凡力經合法通知，未於言詞辯論期日到場，核無
    民事訴訟法第386 條各款所列情形，爰依原告之聲請，由其
    一造辯論而為判決。
貳、實體方面：　
一、原告主張：被告鍾雲浩因聽聞真實姓名年籍不詳、綽號「阿
    薰」之友人表示新竹縣○○鄉○○○街00號之屋主積欠債務不還
    ，而心生不滿，竟與被告魏凡力共同基於毀棄損壞他人物品
    之犯意聯絡，於民國109 年1 月21日凌晨2 時50分許，由被
    告鍾雲浩騎乘不詳車號機車後載被告魏凡力，前往湳坑二街
    18號附近下車後，分由被告鍾雲浩持桶裝綠色油漆朝上開湳
    坑二街18號房屋及相鄰之湳坑二街20號房屋潑灑，被告魏凡
    力則在場把風接應，共同污損上開房屋之門窗及外牆磁磚等
    物品（下稱系爭物品），而減損系爭物品之用益價值及外觀
    美觀功能，致生損害於原告。嗣警方據報後到場處理，於同
    日凌晨4 時30分許查獲因受被告鍾雲浩指示返回案發現場欲
    拍照之被告魏凡力，因而為警循線查悉上情。而被告上開不
    法行為，業經臺灣新竹地方檢察署（下稱新竹地檢署）檢察
    官偵查後提起公訴，並以本院刑事庭110 年度竹東簡字第11
    號刑事簡易判決判處被告鍾雲浩、魏凡力共同犯毀損他人物
    品罪，各處拘役50日、30日並得易科罰金在案。原告所有系
    爭物品因被告上開行為受有損害，原告為去除油漆支出修繕
    費用新臺幣（下同）16萬元，且被告所為造成全家心生恐懼
    ，併請求精神慰撫金64萬元，以上合計80萬元。為此，爰依
    共同侵權行為之法律關係提起本件訴訟。並聲明：㈠被告應
    連帶賠償原告80萬元，及自刑事附帶民事起訴狀繕本送達之
    翌日起至清償日止，按週年利率5%計算之利息。㈡願供擔保
    ，請准宣告假執行。
二、被告則以：
　㈠被告鍾雲浩部分：伊對於刑事判決認定之事實固不爭執，然
    伊並無恐嚇原告之意，故認為原告請求之精神慰撫金及修繕
    費用過高等語置辯。並聲明：原告之訴駁回。
　㈡被告魏凡力未於言詞辯論期日到場，亦未提出書狀作何聲明
    或陳述。
三、得心證之理由：
　㈠本件就原告主張之事實及被告因前開毀損之行為，業經本院
    刑事庭以110 年度竹東簡字第11號刑事簡易判決判處被告鍾
    雲浩、魏凡力共同毀損他人物品罪，各處拘役50日、30日，
    如易科罰金，以1,000 元折算1日確定在案等情，有上開刑
    事簡易判決附卷可稽，並經本院依職權調取前開刑事案件卷
    宗核閱無訛，且為被告鍾雲浩所不爭執，而被告魏凡力已於
    相當時期受合法之通知，未於言詞辯論期日到場，亦未提出
    任何書狀爭執，本院依上開調查證據之結果，堪信原告之主
    張為真實。
　㈡按因故意或過失，不法侵害他人之權利者，負損害賠償責任
    ；數人共同不法侵害他人之權利者，連帶負損害賠償責任；
    不法侵害他人之身體、健康、名譽、自由、信用、隱私、貞
    操，或不法侵害其他人格法益而情節重大者，被害人雖非財
    產上之損害，亦得請求賠償相當之金額；負損害賠償責任者
    ，除法律另有規定或契約另有訂定外，應回復他方損害發生
    前之原狀，債權人並得請求支付回復原狀所必要之費用，以
    代回復原狀。民法第184 條第1 項前段、第185 條第1 項前
    段、第195 條第1 項前段、第213 條第1 項、第3 項分別定
    有明文。又依民法第195 條規定可知，惟有於人格法益受侵
    害，方得請求精神慰撫金，倘係財產權受侵害，雖受有痛苦
    ，亦不得請求賠償非財產上之損害。經查，被告確有前開共
    同毀損系爭物品之不法侵權行為，已如前述，而被告前揭故
    意之侵權行為與原告所受之損害間具有相當因果關係，則被
    告自應就其故意行為負損害賠償責任。是原告本於前揭規定
    ，請求被告連帶賠償其所受損害，於法有據。茲就原告請求
    之損害賠償金額，審酌如下：
　⒈系爭物品修繕費用16萬元部分：
　　原告主張因被告上開行為僱工清潔、修繕系爭物品，所需費
    用為16萬元，並提出工程報價單、估價單及購買證明為證（
    見本院110 年度竹東簡附民字第6 號卷〈下稱附民卷〉第7 至
    11頁），本院審酌原告提出之上開單據所載之修繕品項、購
    買品名等內容，均屬留有大面積漆漬污痕之更替材料及工資
    ，購買之時間及用途亦與本件侵權行為時間相近、範圍相符
    ，確實是因本件侵權行為所受之損害，然經本院核算上開費
    用單據金額，原告實際已支出之修繕費用（含清理費用）僅
    為15萬9,952元（計算式：100,275＋58,800＋877＝159,952）
    ，是原告此部分所得請求之金額應為15萬9,952元範圍方屬
    可採；至超過部分之請求，原告迄未提出其他證據以為證明
    ，即非有據。
　⒉精神慰撫金64萬元部分：
　　原告固主張被告前開故意潑漆行為，對原告心靈產生恐懼，
    而受有精神上之損害，乃請求賠償精神慰撫金64萬元云云。
    惟依兩造於警詢及偵查中之陳述可知兩造並不相識（見新竹
    地檢署109 年度偵字第9504號卷第14頁、第53頁正反面、第
    73頁），又依被告只在大門、門邊牆壁、地面、門縫、庭院
    石階及花盆上以綠色油漆潑灑，沒有留下隻字片語以觀，難
    認有何恐嚇、討債或警告之意味，且刑事判決亦僅認被告2 
    人行為僅共同犯毀損罪，檢察官並未起訴恐嚇危安罪，本院
    刑事判決亦未認定構成恐嚇危安罪，有上開刑事簡易判決在
    卷可佐，原告就其自由、人格、名譽等人格法益遭受侵害且
    情節重大等情未舉證以實其說，故原告受侵害之權利僅為上
    開大門、門邊牆壁、地面及門縫之財產權，依前揭規定及說
    明，非屬民法第195 條規定所定之人格權。從而，原告向被
    告請求連帶賠償精神上損害，難認有據，礙難准許。
  ⒊基上，原告得請求被告賠償之損害即為系爭物品修繕費用15
    萬9,952元。
四、末按給付無確定期限者，債務人於債權人得請求給付時，經
    其催告而未為給付，自受催告時起，負遲延責任。其經債權
    人起訴而送達訴狀，或依督促程序送達支付命令，或為其他
    相類之行為者，與催告有同一之效力；遲延之債務，以支付
    金錢為標的者，債權人得請求依法定利率計算之遲延利息；
    應付利息之債務，其利率未經約定，亦無法律可據者，週年
    利率為5%，民法第229 條第2 項、第233 條第1 項前段、第
    203 條分別定有明文。本件係以支付金錢為標的之侵權行為
    損害賠償之債，自屬無確定期限者，又未約定利率，自應以
    被告受催告時起，始負遲延責任。是原告就上述得請求之金
    額，併請求自刑事附帶民事起訴狀繕本送達被告之翌日即被
    告鍾雲浩自110 年8 月12日起（於110 年8 月11日送達，見
    附民卷第17頁）、被告魏凡力自110 年8 月7 日起（於110 
    年8 月6 日送達，見附民卷第19頁），均至清償日止，按週
    年利率5%計算之遲延利息，亦屬有據。
五、綜上所述，原告依侵權行為之法律關係，請求被告連帶給付
    15萬9,952元，及被告鍾雲浩自110 年8 月12日起、被告魏
    凡力自110 年8 月7 日起，均至清償日止，按週年利率5%計
    算之遲延利息，洵屬有據，應予准許；逾此範圍之請求，則
    屬無據，應予駁回。
六、本件係依民事訴訟法第427 條第2 項第12款適用簡易訴訟程
    序所為被告一部敗訴之判決，應依同法第389 條第1 項第3 
    款規定，就原告勝訴部分，依職權宣告假執行。又原告就其
    勝訴部分，聲明供擔保宣告假執行，僅係促使法院職權發動
    ，毋庸另予准駁之表示。至原告敗訴部分，其假執行之聲請
    ，因訴之駁回已失所附麗，則應併予駁回。
七、本件事證已臻明確，兩造其餘之攻擊防禦方法及所提證據，
    於判決結果不生影響，爰不一一論列，附此敘明。
八、本件為刑事附帶民事訴訟，免納裁判費用，且訴訟進行中亦
    無公示送達費用、證人日旅費等訴訟費用之產生。
中　　華　　民　　國　　111 　年　　9 　　月　　30　　日
                  竹東簡易庭  法　官 黃致毅
以上正本證明與原本無異。
如不服本判決，須於判決送達後20日內向本庭提出上訴狀（應按
他造當事人之人數附繕本）；如委任律師提起上訴者，應一併繳
納上訴審裁判費。
中　　華　　民　　國　　111 　年　　9 　　月　　30　　日
                              書記官　蕭宛琴